【裁判字號】    90,易緝,38
【裁判日期】    900104
【裁判案由】    詐欺
【裁判全文】
台灣台中地方法院刑事判決                            九十年度易緝字第三八號
    公  訴  人  臺灣台中地方法院檢察署檢察官
    被      告  甲○○
右列被告因詐欺案件，經檢察官提起公訴（八十三年度偵緝字第一七九號），本院判
決如左：
    主      文
甲○○意圖為自己不法之所有，以詐術使人將本人之物交付，處有期徒刑肆月，如易
科罰金以參佰元折算壹日。
    事      實
一、甲○○係南投縣仁愛鄉原住民，意圖為自己不法之所有，明知自己經營之公司已
    經倒閉，經濟困難，而為無支付能力之人，竟於民國八十二年八月廿四日持其自
    己所有已報廢之仁愛鄉○○段柒玖陸地號土地所有權狀一紙，向乙○○詐借新台
    幣（下同）十萬元，言明借期一月，並委由不知情之友人謝進賜、陳獻洲二人作
    保（以上二人均另案不起訴處分）以增加乙○○之信任，致使陳某深信不疑，而
    如數借與，詎屆期經陳某追索，施某則已逃逸置之不理，陳某始知受騙。
二、案經被害人乙○○訴請台灣台中地方法院檢察署檢察官偵查起訴。
    理      由
一、訊據被告甲○○固自承有向告訴人乙○○借款十萬元之情事，惟矢口否認詐欺，
    辯稱，伊因週轉不靈，才借錢使用，且伊現已知錯等語。惟查右開事實業經告訴
    人乙○○指訴甚詳且有本票、切結書及報廢之所有權狀一紙附卷可稽。參以被告
    自承：我有在八十二年八月二十四日那天，拿已經報廢的土地所有權狀向乙○○
    借用新台幣十萬元整，我因為那時候公司剛好倒閉，神智偏差，我有說要一個月
    還他錢，但沒有還。公司倒閉時，我損失了六、七百萬元，但目前為止，我也還
    沒有還告訴人錢。我是因為週轉失靈，才向他借錢。當時二位保證人為謝進賜、
    陳獻洲等語。其借款後即一走了之，而其價值不大之山地保留地復已向他人抵押
    借款卅五萬元，此有所有權狀可憑，益徵其於貸款之初，已具不法詐財之犯意甚
    明，犯行已足認定。
二核被告所為，係犯刑法第三百三十九條第一項之詐欺取財罪。爰審酌被告犯罪之
    動機、手段、雖保證人已代替被告代為清償部分債款，惟被告尚未與被害人全部
    清償之和解及返還保證人，及犯罪後之態度等一切情狀，量處如主文所示之刑，
    並諭知易科罰金之折算標準，以資懲儆。又按中華民國九十年一月四日修正，同
    年月十日經總統公布施行之刑法第四十一條規定：「犯最重本刑為五年以下有期
    徒刑以下之刑之罪，而受六個月以下有期徒刑或拘役之宣告，因身體、教育、職
    業、家庭之關係或其他正當事由，執行顯有困難者，得以一元以上三元以下折算
    壹日，易科罰金。但確因不執行所宣告之刑，難收矯正之效，或難以維持法秩序
    者，不在此限。」「併合處罰之數罪，均有前項情形，其應執行之刑逾六月者，
    亦同」又前述易科罰金之折算標準，業據罰金罰鍰提高標準條例第二條前段規定
    ，就其原訂數額提高為一百倍折算壹日。依首揭規定，本件被告於行為後，法律
    有變更，自應適用裁判時之法律，併此敘明。
三據上論斷，應依刑事訴訟法第二百九十九條第一項前段，刑法第三百三十九條第
    一項、第四十一條第一項前段、第二條前段、罰金罰鍰提高標準條例第一條前段
   第二條，判決如主文。
本案經檢察官郭景銘到庭執行職務。
中      華      民      國    九十      年      二      月    二十六    日
                             臺灣臺中地方法院刑事第七庭
                                     法  官  黃  松  竹
右正本證明與原本無異。
如不服本判決，應於判決送達後十日內向本院提出上訴狀，上訴於臺灣高等法院臺中
分院( 須附繕本 )。
                                     書記官
中      華      民      國    九十      年      二      月    二十六    日
附錄︰
刑法第三百三十九條第一項︰意圖為自己或第三人不法之所有，以詐術使人將本人或
第三人之物交付者，處五年以下有期徒刑拘役或科或併科一千元以下罰金。


司法院資訊處製作；財團法人民間司法改革基金會備份。
